臺灣高等法院高雄分院刑事判決　　　　　　　　　　　　九十三年度軍上字第一號
　　上　訴　人
　　即　被　告　甲○○
右上訴人因逃亡案件，不服國防部高等軍事法院高雄分院九十二年度高判字第一四二
號中華民國九十二年十一月二十日第二審判決（起訴案號：國防部南部地方軍事法院
檢察署九十二年度平訴(一)字第四七三號），提起上訴，本院判決如左：
      主  文
上訴駁回。
      理  由
一、按軍事審判法第一百八十一條第五項之規定，被告不服高等軍事法院宣告有期徒
    刑之上訴判決者，得以判決違背法令為理由，向高等法院提起上訴。是被告向高
    等法院提起上訴，應以高等軍事法院宣告有期徒刑之上訴判決，違背法令為理由
    ，係屬法定要件，如果上訴理由狀並未依據卷內訴訟資料，具體指摘原判決不適
    用何種法則或如何適用不當，或所指原判決違法情事，顯與法律規定得為提起上
    訴理由之違法情形不相適合時，均應認其上訴違背法律上之程式，予以駁回。
二、本件原判決以上訴人即被告甲○○係原陸軍一四六師通信連一兵（八十三年三月
    十六日入伍，義務役），因毒癮發作無法忍受，竟意圖長期脫免職役，於八十四
    年四月十五日十三時三十分許，自台灣駐地不假離營，潛逃在外。迨九十二年七
    月二十五日十五時三十分許，始心生悔悟，至高雄市政府警察局苓雅分局投案等
    情。經綜合調查證據之結果，認上訴人甲○○犯修正前陸海空軍刑法第九十三條
    第三款之無故離役罪，並以第一審判決，論上訴人該罪名，及說明被告行為後，
    陸海空軍刑法業於九十年十月二日修正施行。修正前舊法第九十三條第三款之「
    無故離役」罪，修正後依其意圖分為同法第三十九條第一項之「意圖長期脫免職
    役而離去職役」罪及第四十條第一項之「無故離去職役」罪，因上訴人係毒癮發
    作無法忍受，自台灣駐地不假離營，潛逃在外，顯有長期離役意圖，新舊法比較
    結果，以修正前之法律（行為時法）對上訴人有利，依刑法第二條第一項但書規
    定，自應適用修正前陸海空軍刑法第九十三條第三款「無故離役」罪論處，復審
    酌上訴人自行投案，坦承犯行及犯後態度良好等一切情狀，於法定刑期內量處有
    期徒刑一年，為無不合，量刑亦屬平允，予以維持，駁回上訴人在第二審之上訴
    ，已詳敘認定犯罪事實之依據及憑以認定之理由；並對上訴人於上訴時所陳係因
    毒癮發作而不假離營逃亡，嗣因心生悔悟，自行投案，請求從輕量刑，給予自新
    機會一節，以犯罪動機與自行投案之情形，均屬刑法第五十七條科刑審酌之事項
    ，並非當事人所能強求，不能執為撤銷之理由云云，予以說明；從形式上觀察，
    原判決並無違背法令之情形。上訴意旨仍以：上訴人係第一次逃亡，又是自行投
    案，所判處之徒刑顯較在押其他被告為重，懇請從輕量刑，給予自新機會云云，
    係就原判決已詳為論斷與說明之事項，再為爭執，並非以原判決有何違背法令為
    由提起上訴，顯非適法之上訴理由，其上訴為違背法律上之程式，應予駁回。
三、據上論斷，應依軍事審判法第二百零六條第一項、刑事訴訟法第三百九十五條前
    段，判決如主文。
中      華      民      國    九十三    年      一    月     二十九     日
                              臺灣高等法院高雄分院刑事第九庭
                                  審判長法官  張明松
                                        法官  張盛喜
                                        法官  任森銓
右正本證明與原本無異。
不得上訴。
                                  法院書記官  蘇恒仁
中      華      民      國    九十三    年      一    月     二十九     日
